臺灣高等法院高雄分院刑事裁定　　　　　　　　　　九十一年度毒抗字第一二四號
　　抗告人即
　　受處分人　　甲○○
右列抗告人因聲請強制戒治案件，不服臺灣高雄地方法院中華民國九十一年四月十八
日裁定（九十一年度毒聲字第八七四號），提起抗告，本院裁定如左：
    主  文
抗告駁回。
    理  由
一、本件抗告意旨略以：抗告人甲○○之尿液雖經檢驗出有安非他命反應，但因在此
    之前，抗告人有因感冒而長期服用國安感冒糖漿之情形，故本件可能是因此而驗
    出有安非他命反應，為此請求重新予以驗尿，以免抑，而提本件抗告。
二、經查：抗告人甲○○前於民國八十七年間因施用第二級毒品案件，經原審法院以
    八十七年度毒聲字第三三三０號裁定令入觀察勒戒處所施以觀察勒戒後，認有繼
    續施用毒品傾向；再經原審法院以八十七年度毒聲字第三七九七號裁定令入戒治
    處所施以強制戒治，並於強制戒治期滿後，由台灣高雄地方法院檢察署檢察官於
    八十九年三月十日，以八十九年戒毒偵字第三一三號不起訴處分確定。抗告人復
    於不起訴處分確定後五年內之八十九年五月間，又因施用第二級毒品安非他命案
    件，由臺灣高雄地方法院檢察署檢察官提起公訴，嗣經原審法院於九十年五月二
    十五日以九十年度簡上字第三三號判處有期徒刑六月確定在案。原審法院並依檢
    察官之聲請就此部分行為，以該院八十九年度毒聲字第四一七０號裁定令入戒治
    處所施以強制戒治，已於九十年五月二十六日戒治期滿。惟被告復基於概括犯意
    ，自九十年九月初起至九十年十月九日止，連續在高雄市○鎮區○○里○○街一
    一號住處施用第二級毒品甲基安非他命，至同年十月十二日下午一時三十分左右
    ，在屏東縣枋寮鄉○○村○○路三００號附近經警見其形跡可疑，採尿送驗後查
    獲之事實，業經被告在警訊中自白不諱，並有屏東縣衛生局尿液檢驗報告書附卷
    可稽，從而抗告人確有施用第二級毒品甲基安非他命之事實可以認定。又抗告人
    係三犯之事實，則有不起訴處分書、刑事判決書及刑案資料查註紀錄表在卷可以
    證明，並經本院調閱臺灣高雄地方法院檢察署檢察官八十九年戒執護字第一七八
    三號卷屬實，因此原審法依毒品危害防制條例第二十三條第二項規定（聲請書及
    原審法院誤引同條例第二十條第三項但書規定）裁定令抗告人入戒治處所施以強
    制戒治，依法並無不合，其提起抗告否認施用第二級毒品，請求重新驗尿即無必
    要，應予駁回。
三、據上論結，應依刑事訴訟法第四百十二條，裁定如主文。
中    華    民    國      九十一      年      八      月     十三   日
                              臺灣高等法院高雄分院刑事第二庭
                                  審判長法官  林正雄
                                        法官  黃壽燕
                                        法官  黃仁松
右正本證明與原本無異。
不得再抗告。
                                  法院書記官  呂明燕
中    華    民    國      九十一      年      八      月     十三   日
